【裁判字號】    89,易緝,217
【裁判日期】    891009
【裁判案由】    恐嚇
【裁判全文】
臺灣高雄地方法院刑事判決                        八十九年度易緝字第二一七號
    公  訴  人  臺灣高雄地方法院檢察署檢察官
    被      告  甲○○
右列被告因恐嚇案件，經檢察官提起公訴（八十七年度偵字第二一四七六號），本院
判決如左：
    主  文
甲○○連續以加害生命之事，恐嚇他人致生危害於安全，處有期徒刑月，如易科罰
金，以佰元折算壹日。
    事  實
一、甲○○與丙○○係夫妻，雙方因感情不睦，時生爭吵，甲○○並曾有毆打丙○○
    之家庭暴力行為（已逾時效），民國八十六年十一月十三日，甲○○又與丙○○
    發生衝突，甲○○並因而觸犯失火罪，後經檢察官職權不起訴處分，竟仍不知收
    歛悔改，仍經常騷擾丙○○，丙○○乃於八十七年九月十四日向臺灣高雄地方法
    院檢察署按鈴申告甲○○傷害案件，詎甲○○竟基於概括之犯意，於接獲該署檢
    察官通知雙方於同年十月十五日下午二時到庭應訊之傳票後，即撥打七八二九三
    五號電話至丙○○住處，適為其女乙○○接到，甲○○即要其女轉達丙○○恫嚇
    稱：伊不會讓丙○○於十五日出庭，伊在十五日之前就會讓丙○○死的很難看等
    語，因甲○○屆期未到庭，經檢察官再通知甲○○於同年十月二十一日下午一點
    三十分到庭後，甲○○又於開庭前一日（即二十日）晚上八、九點許，打前揭電
    話至丙○○住處，仍為乙○○接聽，復於電話中向乙○○恐嚇稱：要讓乙○○、
    丙○○與伊三人同一天作忌日等語，致丙○○與乙○○心生畏懼。
二、案經丙○○訴請臺灣高雄地方法院檢察署檢察官偵查起訴。
    理  由
一、訊據被告甲○○嗣於本院審理時固坦承有打電話至丙○○住處，向丙○○、乙○○二人恫嚇"要讓丙○○死得很難看"、"要讓乙○○、丙○○與伊三人同一天作
    忌日"等語（見本院八十九年九月二十五日審判筆錄），惟辯稱：係一時之氣話
    ，並無惡意，伊不會真的如此做云云。惟查，右揭事實，業據告訴人丙○○於偵
    查中指述綦詳（見偵查卷第十八頁正反面及本院八十八年一月十五日訊問筆錄）
    ，核與證人即接聽電話之乙○○於偵查中證述：我有聽到爸爸（即被告）恐嚇，
    我爸在十月二十日晚上八、九點就有打電話來恐嚇，打0000000這支電話
    到家裏，他說要我和我媽同一天作忌日，還有在十月十五日要來開庭接到傳票當
    天晚上就接到我爸的電話，告訴我要讓我媽媽死的很難看等語相符（見偵查卷第
    二十一頁反面），按證人係被告之女，應無誣陷被告之情理，況被告經本院通緝
    案後亦承認確有打電話表達前揭內容之話語，是證人前揭偵查中之證述，應堪以
    採信，被告確有電話恐嚇妻女之犯行，已然明確。雖證人乙○○嗣於本院八十八
    年一月十五日另證稱：被告是於十四晚上打電話來說要三人同天作忌日，且那次
    以後，並沒有再接到電話等語，與前揭偵查中之證述，互有出入，惟參之證人亦
    稱：伊於八十七年九月份接過被告好幾通，被告只要打電話來就會恐嚇伊與母親
    ，時間不記得了等情，按證人於偵查中之證述，距其所稱接到被告恐嚇電話之日
    期甚為相近，僅相隔數日，記憶應尚屬清晰，所為之證述自較準確，是其相隔三
    月後再到本院所為之證述，與偵查中所陳互有出入，應是記憶已模糊不清之故，
    應認其偵查中之證述較真實可採。另告訴人嗣於被告經本院通緝到案後，於本院
    八十九年九月二十五日審理時（距告訴人前次至本院應訊之日已有一年半多）雖
    已改稱：被告應無恐嚇之意，其已不再追究等情，惟此應係告訴人嗣後原諒被告
    而為被告緩頰之詞，固得作為本院量刑之審酌，然仍不得據以解免其已成立之犯
    行。綜上所述，本件事證明確，被告恐嚇犯行洵堪認定。
二、核被告所為，係犯刑法第三百零五條之恐嚇危害安全罪。被告二次打電話向妻女
    恐嚇之犯行，時間緊接，且手段相同，所為又係犯罪構成要件相同之罪，為連續
    犯，應依刑法第五十六條規定論以一罪。爰審酌被告與告訴人本為夫妻，竟不知
    尊重對方人身之自由安全，動輒出言恐嚇，造成妻女身心不安恐懼，衝動行事，
    實為不良示範，所幸尚未釀成大禍，且最後於本院審理時已坦承犯行，深表悔意
    ，並已與告訴人達成和解，保證不再有任何造成告訴人恐懼不安行為，告訴人亦
    表示不願再追究等一切情狀，量處如主文所示之刑，並諭知易科罰金之折算標準
    。
據上論斷，應依刑事訴訟法第二百九十九條第一項前段，刑法第五十六條、第三百零
五條、第四十一條，罰金罰鍰提高標準條例第一條前段、第二條，判決如主文。
中      華      民      國    八十九    年      十      月      九      日
                            臺灣高雄地方法院刑事庭
                                法  官  陳淑卿
右為正本，係照原本作成，證明與原本無異。
如不服本判決，應於送達後十日內，向本院提出上訴狀。
                                書記官  陳朝宗
中      華      民      國    八十九    年      十      月     十九     日
附錄本案論罪科刑法條全文
刑法第三百零五條
  以加害生命、身體、自由、名譽、財產之事，恐嚇他人致生危於安全者，處二年以
  下有期徒刑、拘役或三百元以下罰金。


司法院資訊處製作；財團法人民間司法改革基金會備份。
